Minutes et répertoires du notaire Christophe CHALON, 5 juillet 1640 - 13 mai 1669 (étude XVIII)
Archives nationales
- Minutes de Christophe CHALON, 5 avril 1590 - 1771; MC/ET/XVIII/232 - MC/ET/XVIII/328
  - Minutes. 1642, juillet - 1642, décembre, juillet 1642 - décembre 1642; MC/ET/XVIII/267
    - Contrat de mariage entre Jean Chaptuel de Lorme, âgé de 30 ans, natif de Paris, imprimeur, demeurant au faubourg Saint-Jacques, et Marie Pigache, fille de Pierre Pigache, sculpteur, et feue Jeanne Heude, demeurant Grande-Rue-du-Faubourg- Saint-Jacques. Régime: communauté. Dot: 100 l. en denier
      Documents du Minutier central concernant les peintres, sculpteurs et graveurs au XVIIe siècle (1600-1650), par Marie-Antoinette Fleury et Martine Constans, tome II [études XI à XX, 2445 actes], Paris, Archives nationales, 2010, notice n°1690 (instrument de recherche imprimé dématérialisé, certaines notices sont plus détaillées dans la version intégrale accessible en ligne par la rubrique 'Autres instruments de recherche', voir contexte dans le Plan d’orientation général - Notaires de Paris, guides thématiques du Minutier).
    - SCULPTEUR PIGACHE (Pierre) demeurant faubourg Saint-Jacques Grande rue, paroisse Saint-Jacques du Haut Pas. § Contrat de Mariage de Marie Pigache fille. .., 7 septembre 1642; MC/ET/XVIII/267
      contrat de mariage; Pigache, Pierre
    - PIGACHE Marie § Contrat de mariage, 7 septembre 1642; MC/ET/XVIII/267
    - IMPRIMEUR-LIBRAIRE (marchand) Hénault Mathurin § Contrat de Mariage. Témoin., 7 septembre 1642; MC/ET/XVIII/267
    - HENAULT Mathurin imprimeur, libraire (m/d/) § Contrat de mariage, 7 septembre 1642; MC/ET/XVIII/267
    - IMPRIMEUR CHAPTUIL de LORME Jean § Contrat de mariage, 7 septembre 1642; MC/ET/XVIII/267
    - IMPRIMEUR Chapteuil de Lorme (Jean) faubourg Saint-Jacques paroisse Saint-Jacques du Haut-Pas § Contrat de Mariage de Jean Chapteuil de Lorme, 7 septembre 1642; MC/ET/XVIII/267
    - BRIERRE Jacqueline. veuve de Jacques Bouiolle/t/, marchand épicier § Testament de Jacqueline BRIERRE, 24 septembre 1642; MC/ET/XVIII/267
    - POULLARD (Mathurin) maçon (c/on/) § Accord, 25 septembre 1642; MC/ET/XVIII/267
      accord; Poullard, Mathurin
    - MAÇON compagnon POULARD Mathurin +; demeurant à Paris rue d'Arras paroisse Saint-Nicolas du Chardonnerie § Accord de Nicole Micque, veuve de..., 25 septembre 1642; MC/ET/XVIII/267
      accord; Poulard, Mathurin; Micque, Nicole
    - PEINTRE (Me) CAHAGNES Georges demeurant sur le gué de la Tournelle, paroisse Saint-Etienne du Mont § Constitution de. .., 28 septembre 1642; MC/ET/XVIII/267
    - Constitution par Georges Cahagne, maître peintre, et sa femme, Barbe Leconte, à Charles Duchesne, procureur au Châtelet, tous demeurant sur le gué [sic, pour quai] de la Tournelle, de 16 l. 13 s. 7 d. de rente, au principal de 300 l., garantie par des héritages à Montereau appartenant à ladite Leconte., 28 septembre 1642; MC/ET/XVIII/267
      Documents du Minutier central concernant les peintres, sculpteurs et graveurs au XVIIe siècle (1600-1650), par Marie-Antoinette Fleury et Martine Constans, tome II [études XI à XX, 2445 actes], Paris, Archives nationales, 2010, notice n°442 (instrument de recherche imprimé dématérialisé, certaines notices sont plus détaillées dans la version intégrale accessible en ligne par la rubrique 'Autres instruments de recherche', voir contexte dans le Plan d’orientation général - Notaires de Paris, guides thématiques du Minutier).
    - DINCOURT (Jean) imprimeur § Vente de maison, 3 octobre 1642; MC/ET/XVIII/267
      acte de vente; Dincourt, Jean
    - MERLANCOURT (Francois de) + Chapelain de la chapelle Saint-Nicolas fondée en l'Eglise Collégiale de Cran-près du Gers § Inventaire de François de MERLANCOURT, 7 octobre 1642; MC/ET/XVIII/267; 4 ff
      inventaire; Merlancourt, Francois de
    - ESTIENNE Anthoine, imprimeur § quittance, 8 octobre 1642; MC/ET/XVIII/267
      quittance
    - IMPRIMEUR (1/er/. .. et libraire du Roi) ESTIENNE - Anthoine - demeurant au Collège Royal rue Saint-Jean de la Man. § Quittance de Anthoine ESTIENNE, 8 octobre 1642; MC/ET/XVIII/267
    - BOITEL Anne femme de Philippe HYDEUX, bourgeois de Paris, demeurant aux Halles du Prés aux Clos dans la maison qui a pour enseigne l'image de Saint-Amboise, Paroisse Saint-Sulpice § Testament de Anne BOITEL, 17 octobre 1642; MC/ET/XVIII/267
    - GODET (Etienne) Passementier du F/g Saint-Jacques rue du Paradis, par Saint-Jacques du Haut Pas § Contrat de Mariage de Etienne GODET avec Mireille MARCEL, demeurant rue d'Arras par Saint-Nicolas du Chardonneret, 21 octobre 1642; MC/ET/XVIII/267
    - PASSEMENTIER GODET Etienne § Contrat de mariage, 21 octobre 1642; MC/ET/XVIII/267
    - IMPRIMEUR D'INCOURT Jean demeurant rue Saint-Victor paroisse Saint-Nicolas du Charbonneret § Vente d'une maison., 31 octobre 1642; MC/ET/XVIII/267
    - OUVRAGES DE MACONNERIE § TRU Jean maître Maçon, demeurant rue des Sentiers paroisse Saint-Eustache § Devis et Marché des. .. pour la construction de 3 maisons situées sur une place près de la Porte de Montmartre - appartenant à M. Lefebvre, bourgeois de Paris, 11 novembre 1642; MC/ET/XVIII/267
      devis; marché; Tru, Jean; Lefebvre, M.; maçon
    - BEAUMONT (Louise) femme de Constant Cambiert, bourgeois de Paris, demeurant rue des Muriers, par Saint-Etienne du Mont § Testament de Louise BEAUMONT, 13 novembre 1642; MC/ET/XVIII/267
      testament; Beaumont, Louise
    - IMPRIMEUR COTTIN (Jacques). .., soudeur de lettres marchand librairie, demeurant rue des Amandiers, par Saint-Etienne du Mont § Mise en apprentissage chez Jacques COTTIN, 19 novembre 1642; MC/ET/XVIII/267
      contrat d'apprentissage; Cottin, Jacques
    - COTTIN Jacques imprimeur, sondeur de lettres marchand libraire § Mise en apprentissage chez Jacques COTTIN, 19 novembre 1642; MC/ET/XVIII/267
    - BARJON (Léonard) tapissier (M/d/) § Accord, 22 novembre 1642; MC/ET/XVIII/267
      accord; Barjon, Léonard
    - TAPISSIER (marchand) BARJON Léonard demeurant à Fillotin en la Marche. § Accord de. .., 22 novembre 1642; MC/ET/XVIII/267
    - FORMENTIN (René) marchand à Paris, demeurant rue de la Pelleterie § Contrat de Mariage de René FORMENTIN, avec Marie Herault, marchand lingère, fille de Pierre Herault + et de Marie Megent demeurant au même endroit., 23 novembre 1642; MC/ET/XVIII/267
      contrat de mariage; Formentin, René
    - PEAUX DE MOUTON § Marché de PEAUX DE MOUTON, 23 novembre 1642; MC/ET/XVIII/267
    - MARCHAND FORMENTIN René § Contrat de mariage, 23 novembre 1642; MC/ET/XVIII/267
    - BREJAULT (Mathurin) Tonnelier, fils de Nicolas Brejault tonnelier demeurant au bours de Guy de Loret près de Chartres, et de Jeanne Becher § Mariage de Mathurin BREJAULT, avec Marie Dubois fille de Pierre Dubois, bourgeois de demeurant à Crespy en lannois et de Anne Marchand, 24 novembre 1642; MC/ET/XVIII/267
      contrat de mariage; Brejault, Mathurin
    - TAILLEUR DE PIERRE Nicolas GILLES. ..,rue de Versailles paroisse Saint-Etienne du Mont § Quittance de. .., avec Edmé Tenon, tailleur de Pierre, 24 novembre 1642; MC/ET/XVIII/267
    - TONNELIER BREJAULT Mathurin § Mariage, 24 novembre 1642; MC/ET/XVIII/267
    - BOITEL (Anne) femme de Philippe Hydeux, bourgeois de Paris, demeurant aux Halles du Prés des Clos dans la maison ayant pour enseigne l'image de Saint-Ambroise, paroisse Saint-Sulpice § Testament de Anne BOITEL, 26 novembre 1642; MC/ET/XVIII/267
      testament; Boitel, Anne
    - PARMENTIER (Anne) Veuve de Claude Hamel +, marchand mégissier et Bourgeois de Paris, demeurant au faubourg Saint-Marcel paroisse Saint-Médard § Testament de Anne PARMENTIER, 26 novembre 1642; MC/ET/XVIII/267
      testament; Parmentier, Anne
    - EPICIER m/d/, bourgeois de Paris RASFART § Inventaire, 28 novembre 1642; MC/ET/XVIII/267
    - RASFART marchand épicier, bourgeois de Paris, d'une Gallande, par Saint-Etienne du Mont § Inventaire inclus l'inventaire de l'épicerie, 28 novembre 1642; MC/ET/XVIII/267; (16 ff)
    - CHANDELLIER maître LAUNOY Nicolas de § Contrat de mariage, 11 décembre 1642; MC/ET/XVIII/267
    - LAUNOY (Nicolas de...) maître chandellier, demeurant rue Neuve et paroisse Saint-Médéric § Contrat de mariage de Nicolas de LAUNOY, avec Elisabeth HENRY, fille de Pierre Henry M. chandellier de suif, demeurant faubourg Saint-Marcel Gde rue Mouffetard, 11 décembre 1642; MC/ET/XVIII/267
      contrat de mariage; Launoy, Nicolas de...
    - BOUTONNIER m/c/ JOUGLART Jacques § Contrat de mariage, 14 décembre 1642; MC/ET/XVIII/267
    - BOULANGER marchand CAILLET Claude § Contrat de mariage, 14 décembre 1642; MC/ET/XVIII/267
    - CAILLET (Claude) marchand boulanger faubourg Saint-Marcel, demeurant rue de Lourcines paroisse Saint-Hypollite § Contrat de Mariage de Claude CAILLET, avec Germaine Langlois fille de Hugues Langlois + (me) tapissier notre demeurant faubourg Saint-Marcel rue d'Orléans paroisse Saint-Médard et de Simone Rusfier, 14 décembre 1642; MC/ET/XVIII/267
      contrat de mariage; Caillet, Claude
    - JOUGLART Jacques (Me) boutonnier faubourg Saint-Denis, demeurant rue Saint-Denis paroisse Saint-Sauveur - fils de Nicolas Jouglart § Contrat de Mariage de Jacques JOUGLART, avec Perrette d'autouche, fille de Marc d'autouche +, Tisserand demeurant au m endroit., 14 décembre 1642; MC/ET/XVIII/267
    - CARDOT (Etienne) TAPISSIER § Rétrocession, 16 décembre 1642; MC/ET/XVIII/267
      Cardot, Etienne
    - TAPISSIER NOTRE (Me) CARDOT (Etienne) faubourg Saint-Marcel rue Mouffetard paroisse Saint-Medard § Rétrocession, 16 décembre 1642; MC/ET/XVIII/267
  - Minutes. 1643, janvier - 1643, juin, janvier 1643 - juin 1643; MC/ET/XVIII/268
    - Vente d'office de colonel général des suisses par dame Marie de Segnier, veuve de César Du Cambon marquis de Coislin, maréchal de camps, demeurant rue de Grenelle, paroisse Saint-Eustache, à Edmé de La Chastre, comte de Nancy compagnon du roi, moyennant la somme de 466000 livres tournois., 3 janvier 1643; MC/ET/XVIII/268
    - Contrat de Mariage de Louis Burier, compagnon tonnelier, demeurant faubourg Saint-Marcel, rue Mouffetard, paroisse Saint-Médard, fils de Louis Burier, laboureur, demeurant à Filcourt en Picardie, et de Claude Paton, avec Françoise Stalin, fille d'Edmé Stalin, gagne-denier, demeurant faubourg Saint-Marcel, rue Françoise. Jean Masson, maître tapissier, témoin., 11 janvier 1643; MC/ET/XVIII/268
    - Transaction faite entre Hidesme Perichon, imprimeur, demeurant rue Saint-Etienne-des-Grecs, paroisse Saint-Benoît, et Isaac Bedin, maître imprimeur., 15 janvier 1643; MC/ET/XVIII/268
      accord; Perichon, Hidesme
    - Testament de Françoise de Maillard, veuve de Jean de Dampierre, sieur de Luray et d'Allemand, demeurant rue des Noyers, paroisse Saint-Etienne-du-Mont., 19 janvier 1643; MC/ET/XVIII/268
      testament; Maillard, Françoise de..
    - Titre nouvel de Michel Masson, marchand tapissier., 23 janvier 1643; MC/ET/XVIII/268
      titre nouvel; Masson, Michel
    - Contrat de Mariage de Paul Gallot, imprimeur, demeurant rue Mouffetard, près la porte Saint-Marcel, paroisse Saint-Etienne-du-Mont, avec Antoinette Tarlet, fille de Van Tarlet, marchand bourgeois de Paris, et de Catherine Goulet, sa belle mère., 25 janvier 1643; MC/ET/XVIII/268
      contrat de mariage; Gallot, Paul
    - Contrat de Mariage de Jean Dilligent, gagne denier, demeurant rue des Morfondus, faubourg Saint-Marcel, paroisse Saint-Etienne-du-Mont, fils de Jean Dilligent et de Jeanne Franfort, avec Jeanne Anny, veuve de Georges Pichon, gagne denier, demeurant au même endroit., 2 février 1643; MC/ET/XVIII/268
      contrat de mariage; Dilligent, Jean
    - Contrat de mariage de Claude Fauconnier, marchand épicier, bourgeois de Paris, demeurant rue Galande, paroisse Saint-Etienne-du-Mont, avec Anne Guytart, veuve de Simon Rachart, marchand épicier, bourgeois de Paris, demeurant au même endroit., 7 février 1643; MC/ET/XVIII/268
      contrat de mariage; Fauconnier, Claude
    - Contrat de mariage d'Antoine Aaron, maître teinturier en soie, demeurant rue des Arcis, paroisse Saint-Merri, avec Françoise Saignier, fille de feu Michel Saignier et de Charlotte Labbé, demeurant à la Montagne Sainte-Geneviève chez M. François Labbé., 11 février 1643; MC/ET/XVIII/268
      contrat de mariage; Aaron, Antoine
    - Marché d'ouvrage de maçonnerie par Guillaume Lefèvre, maître maçon, demeurant à Viroflay., 14 février 1643; MC/ET/XVIII/268
      marché; Lefevre, Guillaume; maçon
    - Mise en apprentissage chez Simon Orget, maître menuisier, demeurant faubourg Saint-Victor, sur le fossé entre les portes Saint-Victor et Saint-Bernard., 26 février 1643; MC/ET/XVIII/268
      contrat d'apprentissage; Orget, Simon
    - Mise en apprentissage de Jean Denis, par Denis Pariset, maçon, demeurant rue Saint-Vincent chez Marc Marichard, menuisier, demeurant au Collège de Beaucourt, paroisse Saint-Etienne-du-Mont., 1er mars 1643; MC/ET/XVIII/268
      contrat d'apprentissage; Marrichard, Marc
    - Contrat de mariage de Pierre Maltié, demeurant à Chartres (Beauce), avec Madeleine Bouin, fille de feu Jean Bonin, vigneron, demeurant à Boucay., 4 mars 1643; MC/ET/XVIII/268
      contrat de mariage; Maltié, Pierre
    - DAMPIERRE (Jean de) Chevalier Seigneur de Luray et Dallemand demeurant à Paris rue des Noyers, paroisse Saint-Etienne du Mont. Natif de la Ferté Alais. § Inventaire, 14 mars 1643; MC/ET/XVIII/268; 6 ff
      inventaire; Dampierre, Jean de
    - Promesse de mariage de Michel Fromont, marchand mercier, demeurant faubourg Saint-Germain-des-Prés, paroisse Saint-Sulpice, avec Jeanne Denise, demeurant rue de Bièvre, paroisse Saint-Etienne-du-Mont., 15 mars 1643; MC/ET/XVIII/268
    - JOZE (Catherine) + veuve de François Desjardins + marchand orfèvre Bourgeois de Paris § Inventaire de Catherine JOZE argenterie, 23 mars 1643; MC/ET/XVIII/268; 4 ff
      inventaire; Joze, Catherine
    - TAPISSIERS NOTRE (Me) LANGLOIS (Hugues); BOSSE (Anthoine); DURAND (Charles); MACON (Jean); RABIER (Nicolas); CARDOT (Etienne) MARTIN (Pierre) § Marché pour faire faire un moulin à Foullon., 26 mars 1643; MC/ET/XVIII/268
      marché; Langlois, Hugues; Bosse, Anthoine; Durano, Charles; Macon, Jean; Rabier, Nicolas; Cardot, Etienne; Martin, Pierre
    - Inventaire après décès de Daniel Rolle, cocher, demeurant au dessus de la porte de la ruelle de la Roche, dépendant de l'hôtel de Guise [auj. palais Souise, Archives nationales], paroisse Saint-Jean-en-Grève., 9 avril 1643; MC/ET/XVIII/268; (4 ff)
      inventaire; Rolle, Daniel
    - COCHER POULASTRON Roger § Contrat de mariage, 10 avril 1643; MC/ET/XVIII/268
    - Rétablissement de communauté de biens entre Denis Ludonneau, maître peintre bourgeois de Paris, et sa femme, Barbe Manessier, qui, sur les conseils de son père, Pierre Manessier, premier huissier aux eaux et forêts de France à la table de marbre du Palais, a profité de la minorité de Denis pour obtenir une sentence du Châtelet en séparation de biens, dont elle se désiste à l'amiable pour éviter que son mari la fasse casser., 10 avril 1643; MC/ET/XVIII/268
      Documents du Minutier central concernant les peintres, sculpteurs et graveurs au XVIIe siècle (1600-1650), par Marie-Antoinette Fleury et Martine Constans, tome II [études XI à XX, 2445 actes], Paris, Archives nationales, 2010, notice n°1452 (instrument de recherche imprimé dématérialisé, certaines notices sont plus détaillées dans la version intégrale accessible en ligne par la rubrique 'Autres instruments de recherche', voir contexte dans le Plan d’orientation général - Notaires de Paris, guides thématiques du Minutier).
    - PEINTRE (Me) LUDONNEAU (Denis) Bourgeois de Paris demeurant rue Bordelle, paroisse S/T/ Etienne du Mont § Accord de. .., 10 avril 1643; MC/ET/XVIII/268
      accord; Ludonneau, Denis
    - POULASTRON (Roger) Cocher de Monsieur L'évêque d'Avranche d/r/ rue Saint-Honoré, paroisse Saint-Roch. Natif du Languedoc - fils de Girault Poulastrion et de Corisse de Forgues. § Contrat de Mariage de Roger POULASTRON, avec Catherine Nepuis, veuve de Claude Eisson, serviteur du même évêque - d/r/ rue Neuve Saint-Honoré paroisse Saint-Roch, 10 avril 1643; MC/ET/XVIII/268
      contrat de mariage; Poulastron, Roger
    - BAILLY (Françoise) veuve en seconde noce de Thomas Cardet/t/, débardeur de bois, rue de la Mortellerie paroisse Saint-Gervais. § Testament de Françoise BAILLY, 15 avril 1643; MC/ET/XVIII/268
      testament; Bailly, Françoise
    - POUSSEPIN (Catherine) femme de Valleran Perrochel sieur de Grany contrôleur de la maison de la Reine, demeurant dans la cour de l'Abbaye des Cordelliers faubourg Saint-Marie § Testament de Catherine POUSSEPIN, 18 avril 1643; MC/ET/XVIII/268
      testament; Poussepin, Catherine
    - PEAUX DE VEAUX § Marché de PEAUX DE VEAUX, 18 avril 1643; MC/ET/XVIII/268
    - BAUER (Jean) Manoeuvrier, faubourg Saint-Marcel, rue de l'Arbalette, paroisse Saint-Médard § Contrat de Mariage de Jean BAUER, avec Jeanne Charpentier fille de Georges Charpentier compagnon jardinier demeurant faubourg aux Petits-Champs et de Marie Le Roy, 25 avril 1643; MC/ET/XVIII/268
      contrat de mariage; Bauer, Jean
    - MANOUVRIER BAUER Jean § Contrat de mariage, 25 avril 1643; MC/ET/XVIII/268
    - HOMME de chambre BOIVIN Mathieu § Contrat de mariage, 25 avril 1643; MC/ET/XVIII/268
    - BOIVIN (Mathieu) Homme de chambre de Mr le Duc de Ventadou, natif de Champagne, d/r/ Cloître N.D paroisse Saint-Jean § Contrat de Mariage de Mathieu BOIVIN avec Jeanne Leduc veuve de Jacques Le Fort/t/ écrivain (Me) demeurant rue de la Colombe, paroisse Saint-Landry, 25 avril 1643; MC/ET/XVIII/268
      contrat de mariage; Boivin, Mathieu
    - GAULTIER (Paul) maître tissutier, rubanier, demeurant faubourg Saint-Marcel rue Gracieuse paroisse Saint-Médard § Contrat de Mariage de Paul GAULTIER, avec Elisabeth Pougnat, fille de Thomas Pougnat maître tissutier, et de Claude Isambert, faubourg Saint-Marcel demeurant aux Gobelins, paroisse Saint-Hippolyte, 5 mai 1643; MC/ET/XVIII/268
      contrat de mariage; Gaultier, Paul
    - TISSUTIER, RUBANIER GAULTIER Paul § Contrat de mariage, 5 mai 1643; MC/ET/XVIII/268
    - ROMAIN (Charles de..., chevalier de Betz) faubourg Saint-Germain, rue du Bac paroisse Saint-Sulpice § Inventaire de Charles de ROMAIN, à la requête de Diane de Lavergne veuve de Charles de ROMAIN, (25 ff.) Plusieurs tapisseries de Beauvais; tableaux; meubles., 13 mai 1643; MC/ET/XVIII/268
      inventaire; Romain, Charles de..., chevalier de Betz
    - DAUMONT Marguerite § Désistement de mariage, 14 mai 1643; MC/ET/XVIII/268
    - PAVEUR SABIRON Jacques § Désistement de mariage, 14 mai 1643; MC/ET/XVIII/268
      contrat de mariage; paveur-dalleur
    - SABIRON (Jacques) paveur, demeurant rue d'Arras, paroisse Saint-Nicolas du Chardonneret § Désistement de Mariage de Jacques SABIRON, et de Marguerite Daumont - demeurant rue Saint-Jacques paroisse Saint-Benoist, 14 mai 1643; MC/ET/XVIII/268
      contrat de mariage; Sabiron, Jacques
    - PEAUX DE MOUTON § Marché de PEAUX DE MOUTON, 27 mai 1643; MC/ET/XVIII/268
    - Testament de Marguerite Veillart, veuve en secondes noces d'Etienne Milacier, procureur en la Cour ou Parlement, demeurant rue Saint-Jean de Béarn, paroisse Saint-Etienne-du-Mont., 2 juin 1643; MC/ET/XVIII/268
    - Don mutuel Pierre Lorrain, imprimeur du Palais., 29 juin 1643; MC/ET/XVIII/268
  - Minutes. 1643, juillet - 1643, décembre, juillet 1643 - décembre 1643; MC/ET/XVIII/269
    - CHOUSSEPIN Catherine femme de Valleran Perrosel, demeurant dans la cour de l'abbaye de Cordellier faubourg Saint-Marcel § testament de Catherine CHOUSSEPIN, 7 juillet 1643; MC/ET/XVIII/269
    - DAULINIER (Adam) charpentier § Accord, 14 juillet 1643; MC/ET/XVIII/269
      accord; Daulinier, Adam
    - CHARPENTIER Adam Daulinier demeurant au village de Saint-Solz § Accord portant obligation, 14 juillet 1643; MC/ET/XVIII/269
      accord; obligation
    - HINART (Nicolas) demeurant au logis du curé de l'abbaye de Saint-Etienne du Mont. § Testament de Nicolas HINART, 29 juillet 1643; MC/ET/XVIII/269
      testament; Hinart, Nicolas
    - GRINGOT (Nicolas) maçon § Constitution, 30 juillet 1643; MC/ET/XVIII/269
      Gingot, Nicolas
    - MAÇON (Me) GRINGOT Nicolas demeurant faubourg Saint-Germain paroisse Saint-Sulpice § Constitution, 30 juillet 1643; MC/ET/XVIII/269
      Gringot, Nicolas
    - THUILLIER (François) maître Tapissier, demeurant rue du Four, paroisse Saint-Hilaire § Contrat de mariage de. .. avec Madeleine Baudoin, fille de Adrien Baudoin M. Gaignier et de Marie Callandre, 10 août 1643; MC/ET/XVIII/269
      contrat de mariage; Thuillier, François
    - TAPISSIER (Me) THUILLIER (François) § Contrat de Mariage, 10 août 1643; MC/ET/XVIII/269
    - PRIARD Louise Veuve de Jean Boursier marchand frippier Bourgeois de Paris, demeurant au carrefour de sr Geneviève, paroisse Saint-Etienne du Mont § Testament de Louise PRIARD, 11 août 1643; MC/ET/XVIII/269
    - PICARD Guillaume Prêtre de l'Eglise de Saint-Etienne du Mont § Testament de Guillaume PICARD, 11 août 1643; MC/ET/XVIII/269
    - FONDEUR de METAL PETIT Bénin § Contrat de mariage, 14 août 1643; MC/ET/XVIII/269
      contrat de mariage; Petit, Benin
    - MANCEAU Marc pagnier tablettier, demeurant rue du Port, paroisse Saint-Landry - chez son oncle § Contrat de Mariage Marc MANCEAU avec Catherine Volant, veuve de Jacques Bazot + marchand frippier demeurant carrefour Sainte-Geneviève paroisse Saint-Etienne du Mont, 15 août 1643; MC/ET/XVIII/269
    - TABLETTIER MANCEAU Marc § Contrat de mariage, 15 août 1643; MC/ET/XVIII/269
    - JUERNET (François) menuisier § Mise en apprentissage, 18 août 1643; MC/ET/XVIII/269
      contrat d'apprentissage; Juernet, François
    - MENUISIER (Me) JUERNET François demeurant rue de Montmartre paroisse Saint-Eustache § Mise en apprentissage chez. .., 18 août 1643; MC/ET/XVIII/269
    - OUVRAGES DE CHARPENTERIE § Devis et Marché des. .., que SIMON Claude s'engage à accomplir dans le logis de MS DEGRIEUX à Tablienne., 19 août 1643; MC/ET/XVIII/269
      devis; marché; charpentier
    - OUVRAGES DE MACONNERIE § VILLIERS Claude de. .. Maçon demeurant à Lhossy près de Lagny § Devis et Marché des. .., 19 août 1643; MC/ET/XVIII/269
      devis; marché; Villiers, Claude de; maçon
    - ESMOULLEUR à petites planchettes HUSSON (Cuny) § Contrat de mariage, 23 août 1643; MC/ET/XVIII/269
      contrat de mariage; Husson, Cuny
    - TAPISSIER NOTRE (Me) LHUILLIER (François) demeurant rue du Four, paroisse Saint-Hilaire § Contrat de vente, 23 août 1643; MC/ET/XVIII/269
      acte de vente; Lhuillier, François
    - L'HUILLIER (François) tapissier § Contrat de vente, 23 août 1643; MC/ET/XVIII/269
      acte de vente; L'huillier, François
    - HUSSON (Cuny) Es moulleur à petites planchettes, demeurant faubourg Saint-Marcel, rue Mouffetard paroisse Saint-Médard § Contrat de mariage de Cuny HUSSON, avec Nicolle Baveux fille de Jean Baveux décédé laboureur et bourrelier et de Françoise Noël, demeurant au même endroit, 23 août 1643; MC/ET/XVIII/269
    - MIGNON Charles Marchand mercier, demeurant cloître Sainte-Opportune paroisse Saint-Germain-l'Auxerrois natif du Moussy en Picardie, fils d'Anthoine Mignon boucher à Cloydepaye et de Louise Trepart § Contrat de mariage de Charles MIGNON, avec Anne MADÈRE - fille de Jacques Madère., 6 septembre 1643; MC/ET/XVIII/269
    - MERCIER marchand MIGNON Charles § Contrat de mariage, 6 septembre 1643; MC/ET/XVIII/269
    - Vente par Pierre Le Vacher, organiste de Notre-Dame de Chartres et chanoine de Saint-Piat, à François de Launay, marchand fruitier, demeurant à Baillet en France, de divers héritages situés à Montsoult, moyennant 500 livres., 12 septembre 1643; MC/ET/XVIII/269